【裁判字號】    89,易,977
【裁判日期】    890731
【裁判案由】    毒品危害防制條例
【裁判全文】
臺灣桃園地方法院刑事判決                          八十九年度易字第九七七號
    公  訴  人  臺灣桃園地方法院檢察署檢察官
    被      告  甲○○
右列被告因毒品危害防制條例案件，經檢察官聲請簡易判決處刑（八十八年度偵緝字
第五六六號），經本院中壢簡易庭審理後（八十八年度壢簡字第一○四四號），認為
不得以簡易判決處刑，改依通常審判程序審理，本院判決如左：
    主  文
甲○○連續施用第貳級毒品，累犯，處有期徒刑玖月。
扣案之吸食器壹組、玻璃管壹支，均沒收之；扣案內含殘餘安非他命空袋貳個、第貳
級毒品安非他命壹小包（毛重壹點柒公克），均沒收併銷燬之。
    事  實
一、甲○○曾於民國八十四年間，因違反麻醉藥品管理條例案件，經本院以八十四年
    度易字第四三八號判處有期徒刑四月，其後經台灣高等法院於八十四年六月十四
    日以八十四年度上易字第二六○○號駁回上訴確定，而於八十四年十二月十日執
    行完畢；嗣再因竊盜等案件，經本院判處有期徒刑二年二月，而於同年十一月二
    十四日判決確定，嗣於八十六年一月二十三日假釋出獄，迄八十七年一月一日假
    釋縮刑期滿執行完畢，竟不知悔改，又因施用第二級毒品安非他命案件，經本院
    裁定送臺灣桃園勒戒所觀察、勒戒後，認無繼續施用毒品之傾向，由臺灣桃園地
    方法院檢察署檢察官於八十七年八月十九日以該署八十七年度偵字第一○八九六
    號處分不起訴確定。嗣又基於概括之犯意，自八十八年一月三日起至同年五月二
    十日止，連續在桃園縣平鎮市福林里三林山子頂三二號其住處、桃園縣平鎮市○
    ○路九十三巷旁空地等處，施用第二級毒品安非他命多次。嗣分別於八十八年一
    月四日晚上十一時三十五分許，在桃園縣平鎮市○○路九三巷旁空地廢棄大客車
    內為警查獲，並當場扣得甲○○所有，用以供施用安非他命之吸食器一組、內含
    殘餘安非他命空袋二個；於八十八年二月十三日凌晨零時五分許，在桃園縣平鎮
    市○○路○○段一三七號前，再度為警查獲，並扣得甲○○所有第二級毒品安非
    他命一小包（毛重一點七公克）；其後於八十八年五月二十五日凌晨一時三十分
    許，在桃園縣平鎮市○○路○段二一號前，復為警查獲，且扣得甲○○所有，用
    以供施用安非他命之玻璃管一支。嗣經依本院以八十八年度毒聲字第二一八○號
    （起訴書誤載為八十八年度毒聲字第三八○四號）裁定送觀察、勒戒後，有繼續
    施用毒品傾向。
二、案經桃園縣警察局警察局中壢分局報請臺灣桃園地方法院檢察署檢察官聲請以簡
    易判決處刑，經本院中壢簡易庭審理後，認為不得以簡易判決處刑，改依通常審
    判程序審理。
    理  由
一、右開犯罪事實，迭據被告甲○○於警訊、偵查及本院審理時坦承不諱，核與證人
    陳立雄、黃德全於警訊時所述情節相符，另被告歷次為警查獲時所採集之尿液經
    送請鑑驗之結果均呈安非他命之陽性反應，有桃園縣衛生局尿液檢驗報告書三紙
    在卷足佐，又有如事實欄所載之物扣案可稽，此外，並有違反社會秩序維護法案
    件現場紀錄、搜索扣押證明筆錄各一紙及扣押物品清單各三紙附卷可憑，足認被
    告自白與事實相符。又被告前因施用第二級毒品安非他命案件，經本院裁定送臺
    灣桃園勒戒所觀察、勒戒後，認無繼續施用毒品之傾向，由臺灣桃園地方法院檢
    察署檢察官於八十七年八月十九日以該署八十七年度偵字第一○八九六號處分不
    起訴確定，有臺灣桃園地方法院檢察署刑案資料查註紀錄表在卷足憑。其於五年
    後再犯毒品危害防制條例第十條之罪，經本院以八十八年度毒聲字第二一八○號
    裁定送觀察勒戒，認有繼續施用毒品傾向，並經本院以八十八年度毒聲字第三八
    ○四號裁定令入戒治處所施以強制戒治一年，有本院八十八年度毒聲字第二一八
    ○號裁定、八十八年度毒聲字第三八○四號裁定及臺灣桃園勒戒所八十八年六月
    二十九日桃所德衛勒字第○○一九一○號函送之證明書一份附卷可參，被告罪證
    明確，應予依法論科。
二、核被告所為，係犯毒品危害防制條例第十條第二項之施用第二級毒品罪。被告持
    有第二級毒品安非他命，既意在供己施用，其持有之低度行為應為施用之高度行
    為吸收，不另論罪。被告先後多次施用第二級毒品之行為，時間緊接，犯罪構成
    要件相同，顯係基於概括犯意為之，應依連續犯規定以一罪論，並依法加重其刑
    。又被告有如事實欄所載之犯罪前科與執行紀錄，有臺灣桃園地方法院檢察署刑
    案資料查註紀錄表及本院被告全國前案紀錄表各一份附卷足按，其於五年以內再
    犯本案有期徒刑以上之罪，係屬累犯，依法應遞加重其刑。爰審酌被告有前開前
    科，品行不佳，前因施用毒品，經觀察、勒戒後，又於五年內再犯施用毒品犯行
    ，戕害己身，顯無悔改之意及犯後坦承犯行之態度等一切情狀，量處如主文所示
    之刑，以資懲儆。
三、扣案吸食器一組及玻璃管一支，為被告所有，用以供施用毒品安非他命之物，應
    依刑法第三十八條第一項第二款，宣告沒收。至扣案內含殘餘安非他命空袋二個
    ，因與毒品安非他命無法析離，連同扣案之第二級毒品安非他命一小包（毛重一
    點七公克），均應依毒品危害防制條例第十八條第一項前段之規定宣告沒收銷燬
    之。
四、至移送併辦部分（即八十九年毒偵字第一一三八號、一八二八號、第二三五一號
    ）：經查，前揭移送併案部分，為警查獲之時間分別為八十九年二月十日、三月
    十一日、四月十九日，距其前揭施用之最後一次時間已超過九月以上，且被告係
    於八十八年七月七日送強制戒治，於八十八年十二月十日停止戒治出所，顯已執
    行一完整治療之療程，而移送併辦部分，均係其出所之後所犯，不論就時間上或
    療程上以觀，均難認其猶基於前之概括犯意，否則無異全盤否定強制戒治後付保
    護管束之功能，且概括犯意亦不能如此無限制之的延伸，準此，移送併辦部分，
    自無連續犯可言，應屬另一犯意，自應退回另由檢察官為妥適之處理。
五、本件公訴人雖聲請簡易判決處刑，惟本院中壢簡易庭認有刑事訴訟法第四百五十
    一條之一第四項但書之情形，而依第四百五十二條之規定，由本院普通庭依通常
    訴訟程序辦理，附此敘明。
據上論斷，應依刑事訴訟法第四百五十二條、第二百九十九條第一項前段，毒品危害
防制條例第十條第二項、第二十條第三項前段、第十八條第一項前段，刑法第十一條
、第五十六條、第四十七條、第三十八條第一項第二款，判決如主文。
本案經檢察官呂理銘到庭執行職務。
中      華      民      國    八十九    年      七      月    三十一    日
                                臺灣桃園地方法院刑事第二庭
                                      法  官  陳  世  博
右正本證明與原本無異。
如不服本判決，應於判決送達後十日內，向本院提出上訴狀。
                                      書記官  楊  惠  如
中      華      民      國    八十九    年              月              日
附論罪科刑依據之法條：
毒品危害防制條例第十條第二項：
施用第二級毒品者，處三年以下有期徒刑。


司法院資訊處製作；財團法人民間司法改革基金會備份。
